臺灣高等法院民事裁定
111年度聲字第324號
聲  請  人  王文俊  



相  對  人  林公世  

上列當事人間拆屋還地再審之訴事件（本院111年度再字第42號
），聲請人聲請停止執行，本院裁定如下：
    主  文
聲請人供擔保新臺幣貳萬壹仟元後，臺灣新北地方法院一一一年
度司執字第六四七五四號拆屋還地強制執行事件之強制執行程序
，關於坐落新北市○○區○○段○○○段○○○地號土地如附圖所示編號22
3⑴部分（面積二五二平方公尺，門牌號碼新北市○○區○○路○○○巷○
○弄○○○號建物拆除及該部分土地返還），在本院一一一年度再字
第四十二號拆屋還地再審之訴事件終結確定前，應予停止。
    理  由
一、按強制執行程序開始後，除法律另有規定外，不停止執行。
     有回復原狀之聲請，或提起再審或異議之訴，或對於和解
    為繼續審判之請求，或提起宣告調解無效之訴、撤銷調解之
    訴，或對於許可強制執行之裁定提起抗告時，法院因必要情
    形或依聲請定相當並確實之擔保，得為停止強制執行之裁定
    。強制執行法第18條定有明文。次按法院依強制執行法第18
    條第2項規定，定擔保金額而准許債務人聲請停止強制執行
    ，該擔保金額係備供債權人因停止執行所受損害之賠償，即
    債權人因未能即時受償或利用執行標的物所受之損害額（最
    高法院105年度台抗字第198號裁定要旨參照）。
二、聲請意旨略以：相對人持臺灣新北地方法院（下稱新北地院
    ）104年度重訴字第764號判決（下稱重訴764號判決）、本
    院110年度重上更一字第92號判決（下稱更一92號判決）為
    執行名義，聲請對伊及第三人陳陸祺為拆屋還地之假執行，
    經新北地院以111年度司執字第64754號拆屋還地強制執行事
    件（下稱系爭執行事件）受理，嗣最高法院以111年度台上
    字第1493號裁定駁回伊及陳陸祺對更一92號判決之上訴，重
    訴764號判決、更一92號判決已告確定，惟伊已對更一92號
    判決提起再審之訴，現由本院以111年度再字第42號拆屋還
    地再審之訴事件審理中（下稱系爭再審之訴事件）。伊所有
    門牌號碼新北市○○區○○路00巷00弄00號建物（下稱系爭建物
    ，即附圖編號223⑴部分）倘因系爭執行事件繼續執行而被拆
    除，伊恐受不能或難以回復原狀之損害。爰依強制執行法第
    18條第2項規定，聲請裁定准予供擔保後，停止系爭執行事
    件對伊所為執行部分之強制執行程序等語。
三、經查：
（一）相對人以重訴764號判決、更一92號判決為執行名義，聲
      請對聲請人、陳陸祺為拆屋還地強制執行，經系爭執行事
      件受理在案，有新北地院民事執行處執行命令附卷可稽（
      本院卷第7至9、31頁)，並經本院調閱系爭執行事件卷宗
      查明屬實。而聲請人業就更一92號判決提起再審之訴，現
      由本院以系爭再審之訴事件審理中等情，亦據調閱本院11
      1年度再字第42號卷宗核閱無訛。聲請人既就更一92號判
      決提起再審之訴，且系爭執行事件曾於民國111年5月16日
      核發限期履行命令、111年7月28日會同新北市樹林地政事
      務所至現場履勘，有新北地院執行命令、執行筆錄附卷可
      參（系爭執行事件影卷、本院卷第7至9、31頁），倘若繼
      續執行，聲請人即有難以回復執行前狀態之虞，堪認有停
      止強制執行之必要，依前揭說明，其聲請停止系爭執行事
      件對其所為之強制執行程序，核屬有據，應予准許。
（二）查相對人請求聲請人將坐落新北市○○區○○段○○○段000地號
      土地（重測後為新北市○○區○○段000地號，下稱系爭土地
      ）其上系爭建物拆除後，騰空返還系爭土地予其及全體共
      有人。是相對人因停止執行所受之損害，應係停止執行期
      間，未能即時利用土地，所受相當於租金之損害。本院審
      酌本件再審之訴訴訟標的價額為新臺幣（下同）2,822,40
      0元【本訴部分：806,400元（計算式：即前訴訟程序起訴
      時系爭土地之土地公告現值3,200元／平方公尺×252平方公
      尺＝806,400元），反訴部分：2,016,000元（計算式：3,2
      00元／平方公尺×630平方公尺＝2,016,000元）。806,400元
      ＋2,016,000元＝2,822,400元】（新北地院104年度重訴字
      第764號卷一第17頁），已逾150萬元，為得上訴第三審事
      件，參考各級法院辦案期限實施要點規定，第二、三審審
      判案件之辦案期限為2年、1年，共計3年。又本件執行標
      的即系爭土地於111年1月之申報地價為每平方公尺544元
      ，有土地登記謄本附於系爭執行事件影印卷宗可稽，而聲
      請人占用系爭土地面積計252平方公尺，業經重訴764號判
      決、更一92號判決認定在案。查系爭土地使用分區為山坡
      地保育區，係位於溪東路45巷11弄之山坡地，僅有45巷11
      弄之巷弄道路對外通聯，鄰近除門牌號碼新北市○○區○○路
      00巷00弄00號（即系爭建物）及29號建物外，僅有門牌號
      碼22號建物，此外無其他建物，交通不甚方便等節，經新
      北地院勘驗在案（104年度重訴字第764號卷一第417至421
      頁）。審酌上開規定及系爭土地坐落位置、交通狀況、工
      商繁榮程度等一切情狀，依土地法第105條準用同法第97
      條，認相對人未能及時利用系爭土地所受相當於租金之損
      害應以系爭土地申報價額年息5%計算。是以系爭再審之訴
      事件訴訟期間相對人未能即時利用系爭土地相當於租金之
      損害，約為16,451元（計算式：544元×252平方公尺×5%×3
      年＝20,563元，元以下四捨五入）。本院因認聲請人為相
      對人提供相當於上開租金損害為擔保應為已足，爰酌定相
      當擔保金額21,000元，予以准許。
四、依強制執行法第18條第2項，裁定如主文。
中　　華　　民　　國　　111 　年　　10　　月　　27　　日
　　　　　　　　　民事第十二庭 
                      審判長法  官  陳婷玉
                            法  官  曾明玉
                            法  官  毛彥程　
正本係照原本作成。
如不服本裁定，應於收受送達後10日內向本院提出抗告狀，並應
繳納抗告費新臺幣１千元。
中　　華　　民　　國　　111 　年　　10　　月　　27　　日
　　　　　　　　　　　　　　書記官  陳冠璇